【裁判字號】    97,簡上,130
【裁判日期】    970516
【裁判案由】    妨害名譽
【裁判全文】
臺灣臺北地方法院刑事判決             97年度簡上字第130號
上  訴  人  臺灣臺北地方法院檢察署檢察官
被      告  甲○○
                      樓
上列上訴人因被告妨害名譽案件，不服本院九十七年度簡字第六
二三號中華民國九十七年二月二十五日第一審簡易判決（聲請簡
易判決處刑書案號：臺灣臺北地方法院檢察署九十七年度調偵字
第二八號），提起上訴，本院管轄第二審之合議庭判決如下：
    主  文
上訴駁回。
    事  實
一、甲○○與乙○○均為臺北市光復國小教師，因對學生事務之
    處理有所爭執，甲○○竟基於公然侮辱之犯意，於民國九十
    六年四月九日，在臺北市光復國小附近網路咖啡店內，利用
    網際網路連線至無名小站網站，在其所申請、可供不特定多
    數人瀏覽觀看之ＴＵＬＩＵ帳號部落格（網址：ｈｔｔｐ：
    ／／ｗｗｗ．ｗｒｅｔｃｈ．ｃｃ／ｂｌｏｇ／ｔｕｌｉｕ
    ），刊登標題為「藍天白雲離我好近」，副標題為「你才是
    個欠幹的爛貨」一文，文中以「故ＸＸ，你個死雞巴爛貨」
    、「賤也賤不過你」云云，使乙○○在精神上、心理上感受
    難堪、不快，而對乙○○公然侮辱。
二、案經乙○○訴由臺北市政府警察局信義分局移送臺灣臺北地
    方法院檢察署檢察官偵查後聲請以簡易判決處刑。
    理  由
一、證據之認定：
    上開事實一之部分，業據證人即告訴人乙○○證述屬實（偵
    查卷第四一、四二頁參照），並有無名小站股份有限公司九
    十六年四月三十日函文及載有事實一所示文字內容之網路列
    印資料各一份在卷可證（偵查卷第十頁及第二六、二七頁參
    照），且被告甲○○於本院九十七年四月二十九日審理時供
    承不諱（本院當日審判筆錄參照），是依(一)證人乙○○之證
    述、(二)上開函文及(三)上開網路列印資料等補強證據已足資擔
    保被告於本院審理時所為之上開任意性自白具有相當程度之
    真實性，而得確信被告前述自白之犯罪事實確屬真實，從而
    依刑事訴訟法第一百五十六條第一項及第二項規定，本院自
    得依被告前述自白及該補強證據認定被告確有為前述公然侮
    辱之犯行，本件事證明確，被告之犯行堪以認定。
二、論罪科刑之法律適用：
    核被告甲○○所為，係犯刑法第三百零九條第一項之公然侮
    辱罪。原審依刑事訴訟法第四百四十九條第一項前段、第三
    項、第四百五十四條第二項、刑法第三百零九條第一項、第
    四十一條第一項前段、刑法施行法第一條之一之規定，判處
    被告拘役二十日，如易科罰金，以新臺幣一千元折算一日，
    並以其犯罪時間係在九十六年四月二十四日以前，應依中華
    民國九十六年罪犯減刑條例第二條第一項第三款（原審判決
    漏載第一項）、第七條、第九條之規定，減為拘役十日，如
    易科罰金，以新臺幣一千元折算一日，經核其認事用法均無
    違誤，量刑亦稱妥適。檢察官以原審判決未斟酌本案尚未和
    解，量刑過輕為由上訴，為無理由，應予駁回。
據上論斷，應依刑事訴訟法第四百五十五條之一第一項、第三項
、第三百六十八條，判決如主文。
本案經檢察官呂俊儒到庭執行職務。
中    華    民    國    97    年    5     月    16    日
                  刑事第九庭審判長法  官  林怡秀
                                  法  官  葉珊谷
                                  法  官  徐淑芬
本件正本證明與原本無異。
不得上訴。
                                  書記官  張汝琪
中    華    民    國    97    年    5     月    16    日


司法院資訊處製作；財團法人民間司法改革基金會備份。
